



Leandro Gomez, Software Engineer

Full-Stack Developer | Problem Solver | Technology Enthusiast
Soy desarrollador fullstack con 10 años de experiencia en
el mundo del software. Apasionado por la optimizacion de

procesos y experiencias, asi como por la resolucion de problemas a traves del software y la creatividad, siempre con la premisa de las buenas practicas y el codigo limpio y reutilizable.

Idiomas	C Español Nativo/a	O Ingles C1
Links	<u>LinkedIn</u>	

Experiencia laboral

Sr. Frontend Engineer en Vizio

Junio 2024 — Presente

Lideré el desarrollo y diseño de la aplicación PoC utilizando tecnologías como Svelte, SvelteKit, React, TypeScript, Python, Terraform, AWS y Figma. La aplicación fue aprobada para su integración en el sistema operativo de televisores de Vizio.

Definí las funcionalidades, requisitos e infraestructura de la aplicación, y completé el diseño visual utilizando Figma, actuando como único desarrollador y diseñador en este proyecto.

Colaboré estrechamente con el equipo de producto para definir características y recopilar feedback de los stakeholders, así como con los equipos de backend y datos para la integración de APIs y el sistema de recomendaciones basado en IA.

Contribuí a la formación del equipo, ayudando a establecer una base sólida para el desarrollo continuo del proyecto.

Stack involucrado

Svelte + SvelteKit, React, Redux toolkit, Loki, GraphQL, NodeJS, Python, FastAPI, MySQL, PostgreSQL, AWS, Terraform.

Software Engineer en Siemens

Febrero 2023 — Junio 2024

Fui responsable del desarrollo proyecto, integrado con Auth0, de centralizacion de autenticacion y autorizacion de todos los demas proyectos, plataformas, sistemas e incluso dispositivos fisicos como sensores y luces.

Forme parte del desarrollo de un ecosistema de Onboarding cuyo objetivo era el alta y administracion de usuarios dentro de una plataforma de trackeo de tags, la calibracion de los sensores que harian el trackeo de los tags, la recoleccion de datos y la configuracion de

cada uno de los espacios a monitorear.

Ademas, fui responsable de la migracion completa de AngularJs a React de la plataforma de reportes sobre la utilizacion de espacios basado en el trackeo de tags. Tambien trabaje sobre el desarrollo del sistema de tracking.

Por ultimo, estandarice el desarrollo de todo lo referido a la UI y el frontend a lo largo de la empresa, creando las primeras librerias para diferentes lenguajes y la primer shared library de la empresa.

Stack involucrado

Typescript, Javascript, Python, Flutter, React, Vue, Angular, Figma, Shell scripting, AWS Lambdas, AWS EC2, AWS Route53, AWS S3, AWS EKS, AWS ECR, Terraform, Gitlab Pipelines, Jenkins, NexuslQ, Nexus, Sonarqube

Senior Frontend Engineer en Agile Engine - Cardlytics

Enero 2020 — Diciembre 2023

Participe en el desarrollo la plataforma de administracion y gestion de campañas de publicidad, ads y audiencias de Cardlytics. Desde la que las entidades bancarias gestionaban todo el proceso de creacion de ads de sus partners, quienes utilizaban la misma para crear la publicidad y gestionar el cashback mostrados en el homebanking de los clientes de los bancos. Tambien permitia definir audiencias de una manera granular, pudiendo incluir desde un pais entero a un codigo postal especifico.

Ademas, desarrolle la plataforma utilizada internamente en Agile Engine para RRHH en la que se administraba y monitoreaba el progreso de los empleados dentro de la empresa desde su ingreso hasta su retiro, y las comunicaciones de los mismos.

Stack involucrado

Typescript, Vue 2 + Vue 3, Vuex, Pinia, Figma, Vuetify, Material Design, Websockets, Ping, NPM/Yarn, Shell scripting, TailwindCSS, Octopus, LaunchDarkly, GraphQL, Apollo, Storybook, .NET, PostgreSQL, Nginx, Jira

Senior Software Engineer en Estandar Crypto

Septiembre 2021 — Julio 2023

Desarrolle desde cero la plataforma "El Arca 2050", una e-wallet bi-monetaria que funciona con ARS y una crypto privada llamada BOC. Esta wallet incluye un e-commerce integrado con los principales medios de pago. Desarrolle el sistema integrado de transferencias entre crypto y FIAT, prestamos basados en scoring, servicios de identidad biometricos.

Se desarrollo tambien una ticketera para dar soporte a los diferentes tipos de usuarios.

El e-commerce incluye un sistema de publicidad interno propio para que los vendedores tengan acceso a un posicionamiento prioritario basado en localizacion, rango etario y actividad de los compradores.

Stack involucrado

Typescript, Vue 3, Pinia, SASS, TailwindCSS, TailwindUI, Figma, NodeJS, PHP + Laravel/Lumen, Websockets, Firebase, NPM/Yarn, Deploys automatizados con shell scripting + githooks, LaunchDarkly, Sentry, Aerospike, MySQL, PostgreSQL, Nginx, Servidores Linux, Trello, Jira,

Fullstack Developer en Bitpatagonia

Marzo 2020 — Junio 2021

Desarrolle la plataforma desde la cual se controlaban todos los ASICS encargados de la mineria en 4 diferentes ubicaciones geograficas.

La plataforma estaba dividida en dos partes, por un lado la obtencion de datos del hardware, como temperatura, performance, etc. incluyendo la misma arquitectura para controlarlos.

Por otro lado, el desarrollo de un dashboard que utilizaron tanto los encargados del mantenimiento de las plantas a nivel fisico, como los desarrolladores, los dueños de la empresa y los inversores. La plataforma proveia un panorama general de datos que les eran competentes a cada tipo de usuario.

Stack involucrado

Javascript, Typescript, React, NodeJS, AWS, Vue, Python.

Sr. Fullstack Developer & Profesor en Digital House

Marzo 2018 — Enero 2020

Lidere y participe del desarrollo de las plataformas internas de gestion de inscripciones, finanzas, clases y contenidos desde cero, así como la migracion del codigo de terceros a un codebase propio.

Ademas, desarrolle el sistema integrado con los molinetes de la entrada del campus para que pueda funcionar con un lector QR, beneficiando tanto a los estudiantes, como al personal, y al personal de seguridad de los mismos.

Participe en el desarollo del playground de los estudiantes en el cual ven y administran su progreso dentro de los diferentes cursos. El mismo incluia un evaluador de codigo para validar las soluciones provistas por los estudiantes.

Por otro lado, fui profesor en dos comisiones de la carrera de desarrollo fullstack, y participe en la confeccion del programa para las carreras de desarrollo fullstack y backend.

Stack involucrado

Typescript, Javascript, Vue, React, AWS, NodeJS, PHP + Laravel, Lumen, Git, Python

Profesor en Acamica

Junio 2017 — Marzo 2018

Dicte las clases del curso de fullstack en cuatro comisiones, preparando las clases y el programa. Fui mentor de los estudiantes acompanandolos en su desarrollo tanto personal como profesional durante y despues del curso.

Ademas de las clases y las evaluaciones, prepare el contenido multimedia que fue utilizado por varias comisiones en simultaneo.

Fullstack Developer en Ceres Solutions

Febrero 2015 — Marzo 2019

Encargado de implementaciones personalizadas para cada cliente basado en los datos pre-existentes y sus necesidades, adaptando tanto la entrada de datos como la funcionalidad del sistema.

Desarrolle la plataforma de payroll tanto para uso interno como de los clientes desde cero, migrando una arquitectura legacy a microservicios y buenas practicas.

Fui encargado del mantenimiento de toda la infraestructura de la empresa, desde los servidores, los servicios de terceros, los usuarios y permisos de la empresa, active directory y demas.

Implemente buenas practicas y metodologias agiles a lo largo de la empresa, tanto en la rama del software como operacional.

Stack involucrado

Typescript, Javascript, Ansible, Linux servers, Git, Githooks, PHP + Laravel, Lumen, Symfony, Vue, Vuetify, Vuex, C++, Python, NodeJS, Google Cloud Platform

Otros proyectos

PickEat

Desarrollo de una app cuyo objetivo es simplificar la gestion de los restaurantes, permitiendoles trackear y gestionar los pedidos on-site, de delivery, el stock, la facturacion y brindandoles una serie de reportes utiles para tomar decisiones de negocio estrategicas basadas en los datos.

Shiplt - CI/CD

Desarrolle una plataforma de deployment / CI/CD agnostica del lenguaje para gestionar los deploys de cualquier proyecto, con "Code as a service" como premisa principal. La misma se encarga de generar y gestionar las claves publicas/privadas de cada servidor vinculado y guardarlas de manera segura para conectarse durante el proceso de deploy.

Tambien, se permite crear "rutinas" o "recetas" de deploy que pueden ser compartidas entre proyectos, acelerando la ejecucion de tareas repetitivas tanto de deploy como de mantenimiento del software. Ademas, brinda la posibilidad de monitorear los diferentes servicios, servidores y logs de manera centralizada.

OBD2 Dashboard

Se trata de un software conectado a la computadora de abordo de un auto mediante el protocolo OBD2, utilizado normalmente para "escanear" fallas dentro del mismo. En este caso, a través de un Raspberry Pi, fue utilizado para visualizar datos que el tablero del auto no muestra de fábrica, como el AFR Ratio, la cantidad exacta de combustible restante, presión de aceite, la predicción de eficiencia del combustible, generar un registro histórico de las diferentes velocidades y, utilizando un sensor GPS, poder visualizar los viajes, velocidades, y consumo de cada tramo.

Star Tracker

Construcción y desarrollo de un dispositivo utilizado para hacer astrofotografía. El mismo compensa la rotación de la tierra, utilizando motores Paso a Paso para ajustar la posición y "target" del trípode, basado en las coordenadas desde donde se este utilizando. Esto permite hacer largas exposiciones con una cámara (varias horas) para poder capturar objetos cuya magnitud sea mayor a la visible por el ojo humano, como nebulosas, galaxias, planetas o estrellas lejanas.

CNC

Construcción de una maquina CNC muy básica con Arduino, posteriormente migrado a Raspberry para poder ser utilizada y monitoreada remotamente. Se creó una pequeña plataforma para este objetivo. Se diseño en Autodesk Inventor, y se diseñaron e imprimieron todos los circuitos (PCB) desde cero.

Competencias

VueJS React

Astro PHP

NodeJS ExpressJS

Vuex Pinia

Docker Python

Git SQL

PHP JavaScript

Typescript AWS

GCP TailwindCSS

HTML5 CSS3

SASS Laravel

Lumen RabbitMQ

Websockets MySQL

MongoDB RDS

PostgreSQL StencilJS

Formación

Ingrenieria en sistemas, Universidad Nacional de La Matanza

Marzo 2020 — Noviembre 2020

Ciencias de la Computacion, Universidad de Buenos Aires

Febrero 2019 — Noviembre 2019